臺灣高雄地方法院民事裁定　九十三年度聲字第六八四號
　　聲　請　人　　第一商業銀行股份有限公司鳳山分行
　　法定代理人　　丙○○
　　相　對　人　　明圍建設股份有限公司
　　兼法定代理人　戊○○
　　相　對　人　　甲○○
　　　　　　　　　丁○○○
　　　　　　　　　乙○○
當事人間聲請返還擔保金事件，本院裁定如下：
    主      文
聲請駁回。
    理      由
一、本件聲請人聲請返還本院九十年度存字第一二一二號之擔保金新台幣貳仟參佰柒
    拾壹萬元。其陳述略稱：聲請人與相對人間因請求清償借款事件，前遵鈞院九十
    年全字第一四八二號民事裁定提存前揭金額，聲請對相對人之財產為假扣押，經
    鈞院以九十年度執全字第一０七八號執行事件受理在案。茲因聲請人撤回假扣押
    執行，並撤銷假扣押裁定確定，應供擔保之原因已消滅，聲請人並已定二十日以
    上之期間催告相對人行使權人，自得請求返還擔保金云云，並提出提存書、撤銷
    假扣押裁定暨確定證明書及存證信函暨回執等件為證。
二、按訴訟終結後，供擔保人證明已定二十日以上之期間，催告受擔保利益人行使權
    利而未行使者，法院應依其聲請，以裁定命返還其提存物或保證書，民事訴訟法
    第一百零四條第一項第三款固定有明文。惟所謂訴訟終結，在因假扣押所供擔保
    之情形，因該擔保係為保障受擔保利益人因不當假扣押所受損害而設，倘執行法
    院已依假扣押裁定實施假扣押之執行，則在供擔保人撤回假扣押之執行前，受擔
    保利益人所受損害仍可能繼續發生，損害額既未確定，自無強令其行使權利之理
    。故在假扣押所供之擔保，供擔保人依民事訴訟法第一百零六條準用同法第一百
    零四條第一項第三款規定，聲請以裁定命返還其擔保金之場合，必供擔保人已撤
    回假扣押之執行，始得謂與民事訴訟法第一百零四條第一項第三款所定之「訴訟
    終結」相當，而得依該條款行使定期催告之權利（最高法院八六年度台抗字第五
    三號裁判參照）。
三、聲請人主張其已聲請撤銷假扣押裁定，並以存證信函催告相對人於二十日內行使
    權利，相對人猶未提出任何請求等語，有提存書、撤銷假扣押裁定暨確定證明書
    、存證信函暨回執及本院民事科查詢簡答表等件在卷足稽，固堪信為真。惟查聲
    請人於九十年四月間業已依前揭假扣押裁定，對相對人所有八十餘筆之不動產執
    行假扣押，雖嗣後陸續於九十一年四月間、九十二年十月間，分別撤回其中九筆
    、十六筆不動產之執行程序，然尚有數十筆不動產仍處於假扣押之查封狀態等情
    ，經本院依職權調取九十年度執全字第一０七八號執行卷宗核閱屬實，並有影印
    自該卷之鳳山地政事務所九十年鳳地所一字第七二０二號函、本院九十一年高貴
    民治字九十執全字第一０七八號函、本院九十一年高貴民治字九十執全字第一０
    七八號函等件附卷足稽。聲請人既僅撤回「部分」而非「全部」之假扣押執行程
    序，則相對人因執行程序所受之損害，自仍有繼續發生之可能，而核與「訴訟終
    結」乃係謂損害額已得確定之法文意旨有間，從而本件聲請人聲請返還擔保金，
    即難認為有理由，爰依法予以駁回。
中　　　華　　　民　　　國　　九十三　　年　　　五　　　月　 　十八　 　日
                                  民事鳳山庭
~B法　　　官　莊珮吟
正本證明與原本無異。
如不服本裁定應於送達後十日內向本院提出抗告狀，並繳納裁判費新台幣一千元。
中　　　華　　　民　　　國　　九十三　　年　　　五　　　月     十八     日
~B法院書記官　王世雄
